---
title: "Distribution de la population et de la production de nourriture par pays en 2020 et de l'énergie en 2015"
output: 
  flexdashboard::flex_dashboard:
    orientation: rows
editor_options: 
  chunk_output_type: console
---

```{r setup, include=FALSE}

library(flexdashboard)
library(tidyverse)
library(readxl)
library(tidyselect)
library(countrycode)
library(ggthemes)
library(gapminder)
```


-------------------------------------

# Population

### Distribution de la population par pays en 2020

```{r fig.width=8}

population<-read_excel("WPP2019_POP_F01_1_TOTAL_POPULATION_BOTH_SEXES_UN.xlsx", skip = 16, na="...") |>
  select(1:3, Type,"1950":"2020" )  |>
  pivot_longer(cols=5:75,
               names_to ="annee",
               values_to = "population") |>
  mutate(population=population*1000) |>
  rename(region=3)

population_country<-population |>
  select(annee, population, region) |>
   mutate(country=countrycode(region, origin = "country.name", destination = "country.name")) |> 
  drop_na(country) |> 
  mutate(annee=(as.numeric(annee))) |> 
  filter(annee == 2020) 


#la carte 
world_map <- map_data("world") |> 
  mutate(country=countrycode(region, origin = "country.name", destination = "country.name"))

#fusionner les données lat/long avec les données gapminder

population_carte <- world_map |>
  mutate(group=factor(group),
         region=factor(region)) |> 
  full_join(population_country,by="country") 

test_population <- population_country |> 
  distinct(country)

# carte choroplethe

ggplot(population_carte)+
  aes(long,lat,group=group)+
  geom_polygon(aes(fill=population),colour="black")

#de nombreux pays ne s'affichent pas, car ils ne sont pas écrits pareil

pays_population_carte <- population_carte |> 
  distinct(region.y)

pays_worldmap <- world_map |> 
  select(region) |> 
  distinct(region)

# on extrait la liste des pays présents dans pays_population_carte et absents dans world_map

pays_absents_worldmap <- anti_join(pays_population_carte,pays_worldmap,
                          by=c("region.y"="region"))

# on extrait la liste des pays dans world_map et absents dans gapminder

pays_absents_pays_population_carte <- anti_join(pays_worldmap,pays_population_carte,
                          by=c("region"="region.y"))
```


-----------------------------------------------------------------------

# NOURRITURE

### Chart Distribution de la production de nourriture par pays en 2020

```{r fig.width=8 }

#Partie food
food<-read_delim("Production_Crops_Livestock_E_All_Data.csv",
                 locale=locale(encoding="ISO-8859-1")) |> 
  select(-ends_with("F")) |> 
  pivot_longer(cols=Y1961:Y2020,
               names_to="annee",
               values_to="Production_nourriture") |> 
  mutate(annee=parse_number(annee)) |> 
  filter(annee ==2020)


food_country <-food |> 
  filter(Element=="Production") |> 
  filter(str_detect(Item,"Total")|str_detect(Item,"Primary")) |> 
  rename(country=Area) |> 
  rename(Area_code="Area Code")  |> 
  mutate(Area_code=(as.factor(Area_code))) |> 
  mutate(Area_code=countrycode(country, origin = "country.name", destination = "iso3c")) |> 
  drop_na(Area_code) |> 
  mutate(country=countrycode(Area_code, origin = "iso3c", destination = "country.name")) 

test_food_country <- food_country |> 
  distinct(country)


#fusionner les données lat/long avec les données gapminder

food_carte <- world_map |>
  mutate(group=factor(group),
         region=factor(region)) |> 
  full_join(food_country,by="country")

# carte choroplethe

ggplot(food_carte)+
  aes(long,lat,group=group)+
  geom_polygon(aes(fill=Production_nourriture),colour="black")

```


-----------------------------------------------------------------------

Column

# Energie par types
### Distribution de l'energie de type low_carbon_consumption par pays en 2015

```{r }
#Partie Energie

#la carte 
world_map <- map_data("world") |> 
  mutate(country=countrycode(region, origin = "country.name", destination = "country.name")) 

energy<-read_delim("owid-energy-data__OWID.csv")

seqTp_energy <- energy |> 
  select(1:3,contains("consumption")) |>
  filter(year >= 1961 & year <= 2020) |> 
  pivot_longer(cols=4:16,
               names_to="type_energie",
               values_to="consommation") |> 
  mutate(types = case_when(str_detect(type_energie,"coal|gas|oil")~"fossil_fuel_consumption",
                                 str_detect(type_energie,"nuclear|biofuel|hydro|other_renewable|solar|wind")~"low_carbon_consumption",
                           TRUE~NA_character_)) |> 
   mutate(sources_energy = case_when(str_detect(type_energie,"biofuel")~"biofuel",
                                      str_detect(type_energie,"coal")~"coal",
                                      str_detect(type_energie,"wind")~"wind",
                                      str_detect(type_energie,"gas")~"gas",
                                      str_detect(type_energie,"hydro")~"hydro",
                                      str_detect(type_energie,"solar")~"solar",
                                    str_detect(type_energie,"nuclear")~"nuclear",
                                    str_detect(type_energie,"oil")~"oil",
                                    str_detect(type_energie,"other_renewable")~"other_renewable_consumption"
                                    )) 
energy_country<- seqTp_energy |>
  rename(annee="year") |> 
  mutate(annee=(as.numeric(annee))) |> 
  drop_na(types)|> 
  mutate(iso_code=countrycode(country, origin = "country.name", destination = "iso3c")) |> 
  drop_na(iso_code) |> 
  mutate(country=countrycode(iso_code, origin = "iso3c", destination = "country.name")) 

  
test_energy_country <- energy_country |> 
  distinct(country)

#fusionner les données lat/long avec les données gapminder

energy_carte <- world_map |>
  mutate(group=factor(group),
         region=factor(region)) |> 
  full_join(energy_country,by="country")

# carte choroplethe

#type = low_carbon_consumption
ggplot(energy_carte |> 
         filter(annee==2015) |> 
         filter(types =="low_carbon_consumption"))+
  aes(long,lat,group=group)+
  geom_polygon(aes(fill=consommation),colour="black")


```


### Distribution de l'énergie de type fossil_fuel par pays en 2015

```{r}
#type = fossil_fuel_consumption
ggplot(energy_carte |> 
         filter(annee==2015) |> 
         filter(types =="fossil_fuel_consumption"))+
  aes(long,lat,group=group)+
  geom_polygon(aes(fill=consommation),colour="black")

```





# Energie par sources 1

Column
-----------------------------------------------------------------------

### Distribution de l'énergie d'origine biofuel par pays en 2015

```{r}

#source = biofuel
ggplot(energy_carte |> 
         filter(annee==2015) |> 
         filter(sources_energy =="biofuel"))+
  aes(long,lat,group=group)+
  geom_polygon(aes(fill=consommation),colour="black")

```

### Distribution de l'énergie d'origine charbone par pays en 2015

```{r}

#source = coal
ggplot(energy_carte |> 
         filter(annee==2015) |> 
         filter(sources_energy =="coal"))+
  aes(long,lat,group=group)+
  geom_polygon(aes(fill=consommation),colour="black")
```

Column 
------------------------------------------------------

### Distribution de l'énergie d'origine gaz par pays en 2015

```{r}
#source = gas
ggplot(energy_carte |> 
         filter(annee==2015) |> 
         filter(sources_energy =="gas"))+
  aes(long,lat,group=group)+
  geom_polygon(aes(fill=consommation),colour="black")
```


### Distribution de l'énergie d'origine hydro par pays en 2015

```{r}
#source = hydro
ggplot(energy_carte |> 
         filter(annee==2015) |> 
         filter(sources_energy =="hydro"))+
  aes(long,lat,group=group)+
  geom_polygon(aes(fill=consommation),colour="black")
```




# Energie par sources 2

Column
-----------------------------------------------------------------------

### Distribution de l'énergie d'origine nuclear par pays en 2015


```{r}
#source = nuclear
ggplot(energy_carte |> 
         filter(annee==2015) |> 
         filter(sources_energy =="nuclear"))+
  aes(long,lat,group=group)+
  geom_polygon(aes(fill=consommation),colour="black")
```

### Distribution de l'énergie d'origine oil par pays en 2015

```{r}
#source = 	oil
ggplot(energy_carte |> 
         filter(annee==2015) |> 
         filter(sources_energy =="oil"))+
  aes(long,lat,group=group)+
  geom_polygon(aes(fill=consommation),colour="black")
```

### Distribution de l'énergie de source solar par pays en 2015

```{r}
#source = 	solar
ggplot(energy_carte |> 
         filter(annee==2015) |> 
         filter(sources_energy =="solar"))+
  aes(long,lat,group=group)+
  geom_polygon(aes(fill=consommation),colour="black")
```

### Distribution de l'énergie de source wind par pays en 2015

```{r}
#source = 		wind
ggplot(energy_carte |> 
         filter(annee==2015) |> 
         filter(sources_energy =="wind"))+
  aes(long,lat,group=group)+
  geom_polygon(aes(fill=consommation),colour="black")
```

### Distribution de l'énergie de source other_renewable_consumption par pays en 2015

```{r}
#source = other_renewable_consumption
ggplot(energy_carte |> 
         filter(annee==2015) |> 
         filter(sources_energy =="other_renewable_consumption"))+
  aes(long,lat,group=group)+
  geom_polygon(aes(fill=consommation),colour="black")
```